【裁判字號】    97,抗,1290
【裁判日期】    971202
【裁判案由】    聲請定其應執行刑
【裁判全文】
臺灣高等法院刑事裁定                  97年度抗字第1290號
抗  告  人
即 受 刑人  甲○○
上列抗告人聲請定其應執行刑案件，不服臺灣士林地方法院，中
華民國97年10月28日所為裁定（97年度聲字第1607號），提起抗
告，本院裁定如下：
    主  文
抗告駁回。
    理  由
一、原裁定意旨略以聲請意旨略以受刑人甲○○因犯毒品危害防
    制條例等案件，先後經判決確定如原審裁定附表，應依刑法
    第53條及第51條第5款，定其應執行之刑，爰依刑事訴訟法
    第477條第1項聲請裁定等語。查受刑人甲○○因違反毒品危
    害防制條例等案件，先後經臺灣士林地方法院判處如附表所
    示之刑（詳如附表所示），均經分別確定在案，有各該刑事
    判決書及被告前案紀錄表附卷可參。又本件受刑人甲○○所
    犯如附表編號1之罪所處之刑，雖已先行易科罰金執行完畢
    ，依最高法院93年度臺非字第298號裁判意旨，仍得與附表
    編號2之罪所處之刑，合併定其應執行刑。茲檢察官聲請定
    其應執行之刑，原審審核認聲請為正當，准許就受刑人甲○
    ○所犯如附表所載之罪所處之刑，應執行有期徒刑柒月。
二、抗告意旨略以附表之97年度士簡字第663號確定判決所宣告
    之刑，抗告人業已於97年10月6日至臺灣士林地方法院檢察
    署繳納9萬2千元易科罰金執行完畢，現僅餘97年度簡字第56
    0號確定判決一罪，實不宜再為更定其刑之聲請或裁定，原
    裁定顯有違背法令之情等語。
三、按裁判確定前犯數罪者，併合處罰之。又數罪併罰，有二裁
    判以上者，依刑法第51條之規定，定其應執行之刑，刑法第
    50條、第53條，分別定有明文。又按被告犯應併合處罰之數
    罪，經法院以判決或裁定定其數罪之應執行刑確定者，該數
    罪是否執行完畢，均係以所定之應執行刑全部執行完畢為斷
    。其在定應執行刑之前已先執行之有期徒刑之罪，因嗣後與
    他罪合併定應執行刑，而由檢察官換發執行指揮書執行應執
    行刑，是其前已執行之有期徒刑部分，僅應予扣除，該罪宣
    告之刑不能認為已執行完畢（最高法院93年度臺非字第298
    號裁判參照）。又定應執行之刑，應由犯罪事實最後判決之
    法院檢察官聲請該法院裁定之，不能因犯罪之一部分所科之
    刑業經執行完畢，而認檢察官之聲請不合法，予以駁回。至
    已執行部分自不能重複執行，應由檢察官於指揮執行時扣除
    之，此與定應執行之刑之裁定無涉（最高法院82年度台抗字
    第313號裁定意旨參照）。經查抗告人即受刑人甲○○因犯
    毒品危害防制條例等案件，先後經判決確定如原審裁定附表
    ，茲據檢察官聲請定其應執行之刑，原審法院經審核卷證結
    果，認其聲請為正當，依刑事訴訟法第477條第1項、刑法第
    53 條、第51條第5款規定，裁定抗告人即受刑人甲○○所犯
    如原審裁定附表所示之罪所處之刑，應執行有期徒刑柒月，
    經核並無違誤或不當，至抗告人所指附表編號1部分雖已執
    行完畢，僅檢察官執行時是否可以扣抵之問題，與本件定執
    行刑無涉。抗告人之抗告，為無理由，應予駁回。
四、依刑事訴訟法第412條裁定如主文。
中    華    民    國    97    年    12    月    2    日
                  刑事第九庭  審判長法  官 陳貽男
                                    法  官 周盈文
                                    法  官 許宗和
以上正本證明與原本無異。
不得再抗告。
                                    書記官 林淑貞
中    華    民    國    97    年    12    月    4    日


司法院資訊處製作；財團法人民間司法改革基金會備份。
